臺灣高等法院臺中分院民事裁定
111年度家聲字第14號
聲  請  人  曾琬鈴律師
關  係  人  葉明姿  
上列聲請人因分割遺產事件（本院110年度重家上字第14號），
聲請酌定特別代理人酬金，本院裁定如下：
    主  文
聲請人為葉何爽第二審特別代理人之律師酬金酌定為新臺幣壹萬
伍仟元。
    理  由
一、聲請意旨略以：聲請人前經原審選任為108年度重家繼訴字
    第4號請求分割遺產事件被告葉何爽之特別代理人，嗣葉明
    祥不服原審判決提起上訴，聲請人於第二審（本院110年度
    重家上字第14號）續任葉何爽之特別代理人，今因葉何爽辭
    世而結束特別代理人職務，聲請人於本審開庭3次，閱卷2次
    、代擬書狀2份，為此請求酌定第二審特別代理人之律師酬
    金等語。
二、按家事訴訟事件，除本法別有規定者外，準用民事訴訟法之
    規定，家事事件法第51條定有明文。次按法院或審判長依法
    律規定，為當事人選任律師為特別代理人或訴訟代理人者，
    其律師之酬金由法院或審判長酌定之。前項酬金及第466條
    之3第1項之酬金為訴訟費用之一部，其支給標準，由司法院
    參酌法務部及中華民國律師公會全國聯合會意見定之，民事
    訴訟法第77條之25定有明文。又法院裁定律師酬金，應斟酌
    案情之繁簡、訴訟之結果及律師之勤惰，於下列範圍內為之
    ；但律師與當事人約定之酬金較低者，不得超過其約定：
    民事財產權之訴訟，於訴訟標的金額或價額3%以下；但最高
    不得逾新臺幣（下同）50萬元。民事非財產權之訴訟，不
    得逾15萬元；數訴合併提起者，不得逾30萬元；非財產權與
    財產權之訴訟合併提起者，不得逾50萬元，亦為法院選任律
    師及第三審律師酬金核定支給標準第4條第1項所明定。
三、經查，聲請人主張其為葉何爽之特別代理人，有原審108年
    度重家繼訴字第4號裁定為證（見108年度重家繼訴字第4號
    卷二第153至155頁）。本院審酌聲請人於第二審擔任葉何爽
    特別代理人期間，代為訴訟計閱覽卷證資料2次、提出書狀2
    件、參與準備程序3次，並參考上開法院選任律師及第三審
    律師酬金核定支給標準，及本案案情之繁簡、聲請人於受任
    期間到庭執行職務之情形、所提書狀暨其內容等情，爰酌定
    本件特別代理人之律師酬金為15,000元。
四、依家事事件法第51條，民事訴訟法第77條之25第1項，裁定
    如主文。 
中　　華　　民　　國　　111 　年　　7 　　月　　13　　日
                      家事法庭  審判長法　官  黃玉清
　　　　　　　　　　　　　　          法　官  葛永輝
　　　　　　　　　　　　　　　        法　官  許旭聖
正本係照原本作成。 
聲請人得抗告，關係人不得抗告。
如不服本裁定應於裁定送達後10日內向本院提出抗告理由狀（須
按他造人數附具繕本），並繳納抗告裁判費新台幣1000元。因疫
情而遲誤不變期間，得向法院聲請回復原狀。

                                      書記官  陳麗玉 
　　　　　　　　　　　　　　　　　　　
中　　華　　民　　國　　111 　年　　7 　　月　　13　　日